臺灣臺北地方法院民事裁定
111年度抗字第371號
抗  告  人  陳燕瑢  
相  對  人  裕富數位資融股份有限公司

法定代理人  許國興  



上列當事人間聲請本票裁定事件，抗告人對於民國111年6月27日
本院司法事務官所為111年度司票字第8797號裁定提起抗告，本
院裁定如下：
    主  文
抗告駁回。
抗告費用新臺幣壹仟元由抗告人負擔。
    理  由
一、相對人於原審聲請意旨略以：相對人執有抗告人於民國111年4月1日簽發金額新臺幣（下同）10萬1,088元，到期日111年6月1日，付款地於臺北市，利息自到期日起按年息16％計算，免除作成拒絕證書之本票（下稱系爭本票），於到期後經提示，尚餘9萬8,280元未獲付款，爰聲請裁定就該金額及利息准許強制執行。　
二、抗告意旨略以：抗告人為身心障礙人士（智力輕度障礙、肢
    體中度障礙），於111年3月30日欲借貸5萬元，遭第三人即
    相對人之業務人員謝志鴻要求抗告人借貸至8萬元。嗣抗告
    人與陳姓業務於111年4月1日在臺北市○○區○○路000號之萊爾
    富超商北市園區店見面辦理貸款手續，因抗告人之識字能力
    不足，僅填寫貸款合約書部分欄位資料並簽名，而其餘部分
    均為空白。系爭本票之金額及發票日均非抗告人填寫，爰依
    法提起抗告請求廢棄原裁定。
三、按執票人向本票發票人行使追索權時，得聲請法院裁定後強
    制執行，票據法第123條定有明文。執票人依票據法第123條
    規定，向本票發票人行使追索權時，聲請法院裁定對發票人
    之財產強制執行者，其性質與非訟事件無殊，法院就本票形
    式上之要件是否具備予審查為已足（最高法院56年臺抗字第
    714號裁定意旨參照）。本票執票人，依票據法第123條規定
    ，聲請法院裁定許可對發票人強制執行，係屬非訟事件，此
    項聲請之裁定，及抗告法院之裁定，僅依非訟事件程序，以
    審查強制執行許可與否，並無確定實體上法律關係存否之效
    力，如發票人就票據債務之存否有爭執時，應由發票人提起
    確認之訴，以資解決（最高法院57年臺抗字第76號裁定意旨
    參照）。
四、查相對人執抗告人簽發之系爭本票，經原裁定形式審查後准
    相對人就系爭本票其中9萬8,280元及自111年6月1日起至清
    償日止，按年息16％計算之利息得為強制執行，有系爭本票
    （司票卷第9頁）為憑，足認原審形式審查系爭本票已具備
    各項絕對必要記載事項，而依票據法第123條規定裁定准許
    強制執行，並無不合。至抗告人雖主張其為身心障礙人士，
    貸款合約書部分欄位、系爭本票之金額及發票日均非其填寫
    云云，惟此核屬實體上法律關係之爭執，揆諸前揭說明，非
    法院裁定許可系爭本票強制執行之非訟事件程序所得審究，
    應由抗告人另行提起確認之訴以資救濟。從而，抗告意旨指
    摘原裁定不當並求予廢棄，為無理由，應予駁回。
五、依非訟事件法第21條第2項、第24條第1項、第46條，民事訴
    訟法第495條之1第1項、第449條第1項、第95條、第78條，
    裁定如主文。　　　　
中　　華　　民　　國　　111 　年　　8 　　月　　12　　日
　　　　　　　　　民事第四庭  審判長法  官  蔡政哲 
　
                                    法  官   蕭涵勻
　　　　　　　　　　　　　　　　　　
                                  　法  官   姚水文
以上正本係照原本作成。
本裁定不得抗告。　　　　　　　　　　　　　　　　　　
中　　華　　民　　國　　111 　年　　8 　　月　　12　　日
                                    書記官  吳華瑋